臺灣臺中地方法院民事裁定
111年度聲字第233號
聲  請  人  陳宥銨  
相  對  人  鍾碧珠  
上列當事人間因確認債權不存在事件(本院111年度訴字第2202號
)，聲請人聲請停止執行，本院裁定如下：
    主      文
聲請人供擔保新臺幣壹拾貳萬元後，本院111年度司執字第91558
號強制執行事件之強制執行程序，於本院111年度訴字第2202號
確認債權不存在事件訴訟程序終結（判決確定、撤回或和解）前
應暫予停止。
    理      由
一、按強制執行程序開始後，除法律另有規定外，不停止執行，
    強制執行法第18條第1項定有明文。又按債務人主張支付命
    令上所載債權不存在而提起確認之訴者，法院依債務人聲請
    ，得許其提供相當並確實之擔保，停止強制執行，民事訴訟
    法第521條第3項亦有明定。考其立法意旨，乃依同條第1項
    規定，支付命令僅有執行力，而債務人對於已確定之支付命
    令不服者，除於債權人已聲請強制執行時，提起債務人異議
    之訴外，尚可提起確認之訴以資救濟。為兼顧債權人及債務
    人之權益及督促程序之經濟效益，參酌非訟事件法第195條
    第3項規定，債務人主張支付命令上所載債權不存在而提起
    確認之訴者，法院依債務人聲請，得許其提供相當並確實之
    擔保，停止強制執行（最高法院108年度台抗字第495號裁定
    意旨參照）。另法院定擔保金額而准許停止強制執行之裁定
    者，該項擔保係備供債權人因停止執行所受損害之賠償，其
    數額應依標的物停止執行後，債權人未能即時受償或利用該
    標的物所受之損害額，或其因另供擔保強制執行所受之損害
    額定之，非以標的物之價值或其債權額為依據（最高法院87
    年度台抗字第529號、91年度台抗字第429號裁定參照）。申
    言之，應以債權人因執行程序之停止，致原預期受償之時間
    延後所生之損害，為定擔保數額之依據。而依通常社會觀念
    ，使用金錢之對價即為利息，執行債權倘為金錢債權，債權
    人因執行程序停止，致受償時間延後，可認係損失停止期間
    利用該債權總額所能取得之利息。
二、聲請意旨略以：相對人執鈞院106年度司促字第4482號支付
    命令及其確定證明書為執行名義，向鈞院聲請對聲請人之財
    產在新臺幣（下同）60萬元及自民國83年11月30日起至清償
    日止，按年息6%計算之利息範圍內強制執行，由鈞院111年
    度司執字第91558號清償債務強制執行事件（下稱系爭執行
    事件）實施強制執行程序，並查封聲請人之不動產。惟聲請
    人已向鈞院提起確認債權不存在之訴，以確認相對人對聲請
    人就系爭支付命令所載債權不存在，爰依民事訴訟法第521
    條第3項規定，請求裁定准予供擔保後，停止強制執行等語
    。
三、經查，相對人執本院106年度司促字第4482號支付命令及其
    確定證明書為執行名義，向本院聲請對聲請人之財產為強制
    執行，經本院以系爭執行事件受理在案，強制執行程序尚未
    終結；而聲請人已對相對人提起確認債權不存在之訴，現由
    本院111年度訴字第2202號審理中等情，業經本院調取上開
    執行卷宗及民事審理卷宗查閱屬實，依上開說明，聲請人聲
    請停止前開強制執行之程序，於法尚無不合。又相對人聲請
    對聲請人執行之債權金額為60萬元本金及按年息6%計算之利
    息，揆諸前揭最高法院見解及說明，擔保數額之計算應以相
    對人因執行程序停止，延後受償之期間所能取得之利息為依
    據。衡諸聲請人所提系爭本案訴訟標的金額尚未超過165萬
    元，屬不得上訴第三審之事件，及參照各級法院辦案期限實
    施要點第2條規定，推定上開民事事件至第二審終結之訴訟
    期間為3年4個月（該要點第2條規定民事通常程序第一審審
    判案件期限1年4個月，第二審審判案件期限2年），則相對
    人因停止執行而未能即時受償所可能受之損害額為120,000
    元【計算式：600,000元×6%×（3＋4/12）=120,000元】。基
    上，本院綜合上情，認聲請人所應供之擔保金額以120,000
    元為適當。
四、依民事訴訟法第521條第3項，裁定如主文。
中　　華　　民　　國　　111 　年　　8 　　月　　17　　日
                  民事第五庭    法  官  許惠瑜
以上正本係照原本製作。　　
如不服本裁定應於送達後10日內向本院提出抗告狀(須附繕本)，
並繳納抗告費新臺幣1,000元。　　
中　　華　　民　　國　　111 　年　　8 　　月　　17　　日
                                書記官  高偉庭